臺灣臺南地方法院刑事判決　　　　　　　　　　　　　九十一年度訴字第九三二號
　　公　訴　人　臺灣台南地方法院檢察署檢察官
　　被　　　告　甲○○
右列被告因偽造文書等案件，經檢察官提起公訴 (九十一年度偵字第八一六五號)，
本院判決如左：
    主  文
本件公訴不受理。
    理  由
一、公訴意略稱：被告甲○○於民國（下同）八十二年間因犯恐嚇罪，為最高法院判
    處有期徒刑一年確定，復於八十四年間因槍砲彈藥刀械管制條例罪，為台灣高雄
    地方法院判處有期徒刑三月，經合併執行，於八十五年十一月七日假釋期滿執行
    完畢。猶未知悔改，自民國八十九年十一月間起，在台南市○○街一五五巷四六
    號三樓設置辦公室，代辦信用卡業務，以月薪新台幣（下同）一萬五千元，僱用
    王秋萍擔任會計及接聽電話等工作，二人均明知甲○○係以偽造之扣繳憑單、薪
    資單等為他人代辦申請信用卡業務，竟共同基於意圖為自己不法所有之概括犯意
    聯絡，自八十九年十一月間起，多次在中華日報等報紙刊登代辦信用卡之廣告，
    以0000000000、0000000000號為聯絡電話，招攬不特定顧
    客，由顧客提供身分證等資料，與甲○○約定一定報酬，再由甲○○偽造扣繳憑
    單、薪資單等不實財力證明文件，向銀行申請信用卡，受理銀行據信用卡申請書
    所載資料來電查詢時，王秋萍則佯裝係該顧客工作場所職員，以不實資料答覆，
    嗣經核准發給信用卡後，再向顧客收取約定之報酬。嗣有呂思賢、林金杏等明知
    無支付能力，不符申請信用卡條件，竟與甲○○達成上開約定，共同基於意圖為
    自己不法所有之概括犯意，由甲○○偽造國際達美有限公司各類所得扣繳暨免扣
    繳憑單，記載呂思賢自八十八年一月至十二月間任職國際達美有限公司，薪資所
    得四十萬六千六百八十元，另偽造威歷包裝材料股份有限公司員工薪資單及各類
    所得暨免扣繳憑單，記載林金杏自八十八年一月至十二月任職威歷包裝材料股份
    有限公司，薪資所得五十五萬六千四百七十元，分別於八十九年十一月間及九十
    年一月間，持向萬通商業銀行、萬泰商業銀行申請信用卡，使銀行承辦人員陷於
    錯誤，核准發給信用卡，足生損害於銀行核發信用卡所為徵信及承擔風險評估之
    正確性。呂思賢、林金杏取得信用卡後，復承前同一概括犯意，呂思賢自八十九
    年十一月二十四日起至同年十二月十二日止，連續刷卡消費四筆，共計四萬零九
    十九元，林金杏自九十年二月十三日起至同年月十七日止，連續刷卡消費五筆，
    共計六萬九千七百八十元，使各該特約商店陷於錯誤，允其刷卡消費而交付各該
    商品。嗣於九十年二月十六日下午一時許，為警在台南市○○街一五五巷四六號
    三樓甲○○營業所實施搜索，查獲如附表所示巨諾服飾店等印章、偽造扣繳憑單
    、偽造職務證明單、薪資單、在職證明書及存摺、筆記本等物扣案，並循線查獲
    上情。因認被告涉有行使偽造文書、欺取財財等罪之罪云云。
二、按已經提起公訴或自訴之案件，在同一法院重行起訴者，應諭知不受理之判決，
    並得不經言詞辯論為之，刑事訴訟法第三百零三條第二款、第三百零七條分別定
    有明文。次按連續數行為而犯同一罪名者，以一罪論。刑法第五十六條定有明文
    。又檢察官就犯罪事實一部起訴者，其效力及於全部；此刑事訴訟法第二百六十
    七條、亦規定甚明。故檢察官就連續犯之一部事實起訴者，其起訴效力及於全部
    ，不能就其他部分，另案再行起訴（最高法院八二年度台非字第四一四號裁判意
    旨參照）。
三、經查：本件被告甲○○曾與陳淑梅共同基於概括之犯意，自八十九年十一月間起
    ，由甲○○等人偽造證件，交由陳淑梅向華南商業銀行台南延平分行、彰化商業
    銀行西台南分行及和鈺實業有限公司詐取金錢，詐得金額由甲○○之不法集團分
    得百分之二十等情，而認其涉有刑法第二百十六條、第二百十條行使偽造文書罪
    、第三百三十九條第一項詐欺取財罪案件，業經臺灣臺南地方法院檢察署檢察官
    於九十年五月三十一日，以九十年度偵字第五一一二號、第五三三七號提起公訴
    ，經本院刑事庭以九十年訴字第七四三判處有期徒刑參年，現於台灣高等法院台
    南分院審理中，有該案起訴書及臺灣高等法院被告全國前案紀錄表附卷可參。而
    前開案件與本件公訴人起訴被告與其會計王秋萍，自八十九年十一月間起，在台
    南市○○街一五五巷四六號三樓，共同偽造扣繳憑、薪資單不實財力證明，向銀
    行申請信用卡之犯罪事實，兩者均係在台南市○○街一五五巷四十六號偽造不實
    財力之證明文件，再供人向銀行詐取財物，其手段相同，目的一致，時間相近，
    所觸犯又係構成要件相同之行使偽造文書及詐欺罪名，顯係基於概括犯意為之，
    應為連續犯之裁判上一罪關係，是本件被告被訴之犯罪事實與前開九十年度偵字
    第五一一二號、第五三三七號起訴之犯罪事實即屬同一案件。公訴人於九十一年
    八月十五日就同一案件，向本院重行起訴，揆諸上開說明，爰不經言詞辯論，逕
    為不受理判決之諭知，並於確定後先行退由檢察官另行依法處理。
據上論斷，應依刑事訴訟法第三百零三條第二款、第三百零七條判決如主文。
中      華      民      國      九十一      年      九    月    三十    日
          臺灣臺南地方法院刑事第三庭
                                          法  官  吳勇輝
右正本證明與原本無異。
如不服本判決，應於送達後十日內向本院提出上訴狀（應附繕本）。
                                          書記官  李國敬
中      華      民      國      九十一      年      十    月     一     日
